臺灣臺中地方法院刑事判決
111年度簡上字第123號
上  訴  人  
即  被  告  楊至傑



上列上訴人即被告因妨害自由案件，不服本院臺中簡易庭中華民
國111年2月18日110年度中簡字第2535號第一審簡易判決（聲請
簡易判決處刑案號：臺灣臺中地方檢察署110年度偵字第29898號
），提起上訴，本院管轄之第二審合議庭判決如下：
    主    文
上訴駁回。
    犯罪事實及理由
一、本案經本院審理結果，認原審判決認事、用法及量刑均無不
    當，應予維持，除補充「被告於本院於審理時之自白」為證
    據之外，餘均引用第一審簡易判決書（含檢察官聲請簡易判
    決處刑書）記載之犯罪事實、證據及理由（如附件）。
二、被告於本院審理期日所稱上訴意旨略以：我坦承犯行，但希
    望告訴人退還和解金等語。
三、查原審以被告強制罪犯行事證明確，適用刑事訴訟法第449
    條第1項前段、第3項、第454條第2項、刑法第304條第1項、
    第41條第1項前段、刑法施行法第1條之1第1項規定，並審酌
    被告案發時已年逾32歲，為一智慮成熟之成年人，本應理性
    、平和之方式處理問題，惟竟拾此未為，僅因告訴人將其自
    用小客車停放在紀尚謙之店面前，經紀尚謙要求其移車未果
    ，竟率爾將上開機車各1台，分別移靠緊臨在告訴人上開自
    用小客車前、後，阻擋妨礙告訴人駕駛移動車輛之權利，其
    所為實有不該。惟考量被告於偵訊時已坦承犯行，犯罪後態
    度尚可，且被告於本案前，僅曾因違反商標法案件，經臺灣
    臺中地方檢察署檢察官為緩起訴處分確定，並無因其他犯罪
    經法院判決判處罪刑確定之前科紀錄，有臺灣高等法院被告
    前案紀錄表在卷可憑，素行非劣，兼衡被告所自陳之智識程
    度、家庭經濟狀況，及被告犯罪之動機、目的、手段，與告
    訴人權利遭妨礙之時間非長等一切情狀，量處拘役20日，並
    諭知以新臺幣（下同）1000元折算1 日之易科罰金折算標準
    ，核其認事用法並無違誤，且就量刑部分，顯係以行為人之
    責任為基礎，斟酌刑法第57條所列事項，而為刑之量定，並
    未逾越法定刑度，亦無過重、失輕或裁量權濫用之情形，本
    院自當予以尊重。被告提起上訴，僅謂：我希望告訴人退還
    和解金等語，並未指摘原判決有何違背法令之處，其上訴為
    無理由，應予駁回。
四、至被告於本院審理時雖稱：希望告訴人退還和解金等語。然
    被告所稱之和解金，係告訴人與訴外人紀尚謙因停車問題發
    生糾紛後，告訴人以腳受傷需要包紅包看醫生為由，要求訴
    外人紀尚謙賠償3000元，而在場之被告乃對告訴人稱「死要
    錢、拿去吃藥」等語，並拿出5000元給告訴人（被告此部分
    所涉公然侮辱罪嫌、告訴人此部分所涉恐嚇取財罪嫌，均經
    檢察官為不起訴處分），而被告交給告訴人之5000元現金，
    並因告訴人涉犯恐嚇取財罪嫌，業經員警查扣在案，有臺中
    市政府警察局第六分局扣押筆錄、扣押物品目錄表在卷可稽
    。惟告訴人涉犯之恐嚇取財罪嫌既經不起訴處分確定，有不
    起訴處分書附卷可佐，此部分顯非本院審理之範圍，本院對
    於扣案之5000元當無置喙之餘地，自應由檢察官另為適當之
    處置，附此敘明。
據上論斷，應依刑事訴訟法第455條之1第1項、第3項、第364條
、第368條、第373條，判決如主文。
本案經檢察官黃靖珣聲請簡易判決處刑，檢察官林文亮到庭執行
職務。
中    華    民    國   111    年     6    月    15    日
                  刑事第十六庭 審判長 法  官  江彥儀
                                      法  官  陳怡君
                                      法  官  呂超群
以上正本證明與原本無異。
如不服本判決，應於收受送達後20日內向本院提出上訴書狀（應
附繕本）。
告訴人或被害人如不服判決，應備理由具狀向檢察官請求上訴，
上訴期間之計算，以檢察官收受判決正本之日起算。
　　　　　　　　  　　　          　　書記官  曾靖文
中　　華　　民　　國　　111 　年　　6 　　月　　15　　日
附錄論罪科刑法條　　
刑法第304條
以強暴、脅迫使人行無義務之事或妨害人行使權利者，處3年以
下有期徒刑、拘役或9千元以下罰金。
前項之未遂犯罰之。